【裁判字號】    97,訴,971
【裁判日期】    971231
【裁判案由】    違反毒品危害防制條例
【裁判全文】
臺灣嘉義地方法院刑事判決               97年度訴字第971號
公  訴  人  臺灣嘉義地方法院檢察署檢察官
被      告  甲○○
上列被告因違反毒品危害防制條例案件，經檢察官提起公訴（97
年度毒偵字第1794號），因被告於本院準備程序中就被訴事實為
有罪之陳述，經本院合議庭裁定由受命法官獨任以簡式審判程序
審理判決如下：
    主  文
甲○○施用第一級毒品，累犯，處有期徒刑捌月。
    犯 罪 事 實
一、甲○○前因施用毒品、竊盜等案件，分別經本院以95年度訴
    字第573號判決判處有期徒刑10月、以95年度易字第396號判
    決判處有期徒刑7月、以96年度訴字第377號判決判處有期徒
    刑7月、3月確定，再以96年度聲減字第1118號裁定均減其刑
    期二分之一，並定前2罪應執行有期徒刑7月又15日、後2罪
    應執行有期徒刑4月又15日後，經接續執行，於民國97年2月
    3日縮刑期滿執行完畢出監。且曾因施用第一級毒品案件，
    經本院以93年度毒聲字第247號裁定應送勒戒處所觀察、勒
    戒，後因無繼續施用毒品傾向，於93年9月9日執行完畢釋放
    。詎其仍不知悔改，於觀察、勒戒執行完畢釋放後5年內，
    復基於施用第一級毒品海洛因之犯意，於97年10月13日晚上
    7時10分許，在嘉義市○區○○路橋下，以將海洛因摻水置
    於針筒注射身體之方式，施用海洛因1次。嗣經警查獲，並
    於97年10月14日晚上8時40分經其同意採尿送驗，結果確呈
    海洛因進入人體後，經代謝作用所分解生成之嗎啡陽性反應
    ，始查悉上情。
二、案經嘉義市政府警察局第二分局報告臺灣嘉義地方法院檢察
    署檢察官偵查起訴。
    理  由
一、本件被告甲○○所犯係死刑、無期徒刑、最輕本刑為3年以
    上有期徒刑以外之罪，亦非高等法院管轄第一審案件，且被
    告於本院準備程序中，已就被訴事實為有罪之陳述，經告知
    簡式審判程序之旨後，被告及檢察官對於本件改依簡式審判
    程序審理均表示同意，經本院合議庭依刑事訴訟法第273條
    之1第1項規定，裁定本件由受命法官獨任以簡式審判程序加
    以審理，是本件之證據調查，依刑事訴訟法第273條之2規定
    ，不受同法第159條第1項、第161條之2、第161條之3、第16
    3條之1及第164條至第170條有關證據提示、交互詰問及傳聞
    法則有關限制證據能力等相關規定之限制，合先敘明。
二、上開犯罪事實，業據被告坦承不諱，且其本件為警採集送驗
    之尿液，經以酵素免疫法（ＥＩＡ）初步篩檢及氣相層析質
    譜法（ＧＣ／ＭＳ）確認鑑定，檢驗結果確呈海洛因進入人
    體後，經代謝作用所分解生成之代謝物嗎啡陽性反應，有高
    雄市立凱旋醫院97年10月27日濫用藥物尿液檢驗報告及代號
    與真實姓名對照表各1紙在卷可資佐證（見嘉義市政府警察
    局第二分局嘉市警二偵字第0970006142號刑案偵查卷宗第20
    頁、第22頁）。足認被告上開任意性自白與事實相符，堪予
    採信。且被告曾因施用第一級毒品案件，經本院以93年度毒
    聲字第247號裁定應送勒戒處所觀察、勒戒，後因無繼續施
    用毒品傾向，於93年9月9日執行完畢釋放之情，有上開裁定
    書、臺灣嘉義看守所附設勒戒處所在監（所）或出監（所）
    收容人資料表、臺灣高等法院被告前案紀錄表各1份在卷可
    稽，並經本院調取該案之偵查、執行案卷核閱無誤，其又於
    5年內再犯本件施用毒品犯行，依毒品危害防制條例第23條
    第2項規定，應依法逕行追訴處罰。本件事證明確，被告犯
    行堪以認定。
三、查海洛因為毒品危害防制條例第2條第2項第1款所定之第一
    級毒品，故核被告所為，係犯毒品危害防制條例第10條第1
    項之施用第一級毒品罪。被告持有海洛因以施用，其持有之
    低度行為，應為施用之高度行為所吸收，不另論罪。再其前
    因施用毒品、竊盜等案件，分別經本院於以95年度訴字第57
    3號判決判處有期徒刑10月、以95年度易字第396號判決判處
    有期徒刑7月、以96年度訴字第377號判決判處有期徒刑7月
    、3月確定，再以96年度聲減字第1118號裁定均減其刑期二
    分之一，並定前2罪應執行有期徒刑7月又15日、後2罪應執
    行有期徒刑4月又15日後，經接續執行，於97年2月3日縮刑
    期滿執行完畢出監等情，亦有該裁定書及上開前案紀錄表在
    卷可查，其於受徒刑之執行完畢後，5年以內故意再犯本件
    有期徒刑以上之罪，為累犯，應依法加重其刑。爰審酌被告
    曾因施用毒品經裁定觀察、勒戒及判處徒刑執行完畢，猶未
    知警惕而再犯本案，足見其未徹底戒除施用毒品之惡習，惟
    念及施用毒品本質上係戕害自身健康之行為，尚未嚴重破壞
    社會秩序或侵害他人權益，且被告坦承犯行、犯後態度尚可
    暨其犯罪之動機、目的、手段、高職畢業之智識程度、未婚
    、與母親同住、經濟狀況小康等一切情狀，量處如主文所示
    之刑。
據上論斷，應依刑事訴訟法第273條之1第1項、第299條第1項前
段，毒品危害防制條例第10條第1項，刑法第11條前段、第47條
第1項，判決如主文。
本案經檢察官郭志明到庭執行職務。
中    華    民    國    97    年    12    月    31    日
                  刑事第四庭    法  官  吳育霖
以上正本證明與原本無異。
如不服本判決應於收受判決後10日內向本院提出上訴書狀，並應
敘述具體理由；其未敘述上訴理由者，應於上訴期間屆滿後20日
內向本院補提理由書（均須按他造當事人之人數附繕本）「切勿
逕送上級法院」。告訴人或被害人如對於本判決不服者，應具備
理由請求檢察官上訴，其上訴期間之計算係以檢察官收受判決正
本之日期為準。
中    華    民    國    97    年    12    月    31    日
                                書記官  林美芳
附錄本案論罪科刑法條：
毒品危害防制條例第10條
施用第一級毒品者，處6月以上5年以下有期徒刑。
施用第二級毒品者，處3年以下有期徒刑。


司法院資訊處製作；財團法人民間司法改革基金會備份。
